【裁判字號】    90,上,76
【裁判日期】    900912
【裁判案由】    給付買賣價金
【裁判全文】
臺灣高等法院民事判決  九十年度上字第七六號
      上  訴  人  百玄科技股份有限公司
      法定代理人  吳美蘭
                  陳文智
      被上訴人    健洲水電工程有限公司
      法定代理人  鄧溪
右當事人間給付買賣價金事件，上訴人對於中華民國八十九年十二月八日臺灣臺北地
方法院八十九年度訴字第九九七號第一審判決提起上訴，本院判決如左：
    主    文
原判決關於駁回上訴人後開第二項之訴部分，及該部分假執行之聲請，並訴訟費用之
裁判廢棄。
被上訴人應給付上訴人新臺幣壹佰拾捌萬柒仟貳佰陸拾元，及自民國八十九年二月
十五日起至清償日止，按週年利率百分之五計算之利息。
其餘上訴駁回。
第一、二審訴訟費用，由被上訴人負擔十分之七，餘由上訴人負擔。
本判決命被上訴人給付部分，於上訴人以新臺幣肆拾陸萬元為被上訴人預供擔保後得
假執行，但被上訴人如於假執行程序實施前以新臺幣壹佰拾捌萬柒仟貳佰陸拾元或
等值之世華商業銀行可轉讓定期存單為上訴人預供擔保，得免為假執行。
    事實及理由
一、上訴人主張：兩造於八十八年十二月二十八日簽訂「材料買賣合約書」，由被上
    訴人向上訴人購買音響設備，約定合約簽訂時被上訴人先行預付百分之五十之價
    金，俟完成交貨，再支付價金之百分之四十，尾款百分之十則於驗收合格支付，
    上訴人應於每月五日前簽送收回單及發票請款，當月十五日領款，請款同時附出
    廠證明、進口報單、測試報告，系爭音響設備業經上訴人依約交付，且該等設備
    亦經業主國立臺北師範學院（以下簡稱師範學院）驗收測試合格，詎被上訴人除
    支付新臺幣（下同）一百八十九萬元之訂約金外，餘款迄未清償等語，爰起訴請
    求被上訴人給付買賣價金。並聲明(一)原判決廢棄。(二)被上訴人應給付上訴人一百
    八十九萬元，及自上訴人催告之日即八十九年二月十五日起算之法定遲延利息。
二、被上訴人則以：被上訴人向上訴人訂購之數位式抗回授處理器、CTX-680單槍投
    影機等設備，業經被上訴人合法解除契約，該部分之價金，上訴人不得請求，且
    上訴人尚得依契約解除回復原狀之規定，請求返還前所支付之價金。且上訴人遲
    延給付，依其遲延日數，以總貨款百分之０．六計算結果，被上訴人得請求九十
    萬七千元之遲延罰金。另，上訴人未依約進行結線、測試，被上訴人另行委請他
    人結線、測試，因而支付五十二萬五千元，此為因上訴人遲延而生之損害，被上
    訴人自得依民法第二百三十一條規定，請求賠償。是以，上訴人請求之金額，扣
    除十一萬二千元、十四萬元、四十二萬元、三十三萬六千元（應係三十萬六千元
    之筆誤）、九十萬七千元、五十二萬五千元、十七萬六千元後，已無餘額等語置
    辯。並聲明駁回上訴人之上訴。
三、兩造不爭之事實：上訴人主張兩造於八十八年十二月二十八日簽訂「材料買賣合
    約書」，由被上訴人向上訴人購買音響設備，約定合約簽訂時被上訴人先行預付
    百分之五十之價金，俟完成交貨，再支付價金之百分之四十，尾款百分之十則於
    驗收合格支付，上訴人應於每月五日前簽送收回單、發票請款，請款同時附出廠
    證明、進口報單、測試報告，現系爭音響設備除數位式抗回授處理器外，均經被
    上訴人受領，惟尚餘價金一百八十九萬元未清償等情，已據其提出與所述相符之
    材料買賣合約書、設備交貨清單等件為證，且為被上訴人所不爭，堪認上訴人此
    部分之主張為真。
四、兩造爭點之論述：
    (一)有關數位式抗回授處理器（以下簡稱處理器）部分：
      1.上訴人主張雖依購料合約處理器應於一月二十五日給付，然上訴人已於二月
        一日依債之本旨提出給付，無礙上訴人對師範學院之完工，且對被上訴人有
        利益，被上訴人自不得依據民法第二百三十二條規定拒絕受領，是被上訴人
        受領遲延，又故意違約，自不得主張解除契約。被上訴人則抗辯依兩造合約
        約定，本項設備之交貨日期為八十九年一月二十五日，被上訴人於上訴人遲
        延交貨後，於八十九年一月二十五日以臺北十八支局第一四六號存證信函催
        告進場，並同時表明應交付出廠證明、測試報告、使用說明書、保固書，俾
        便瞭解上開設備之品質，迄八十九年二月十七日，上訴人仍未交付上開設備
        及文件，被上訴人乃以臺北松山郵局第一九０號存證信函，於主旨欄上段表
        明「抗回授處理器已向他人訂購」，並表明「無需採購原因如說明」，在說
        明欄第一項敘明「本公司經多次催告無效，且故意刁難不交貨，只好向他人
        訂購。」等語，顯係已向上訴人解除契約。經查，依兩造合約第(十)條罰則1.
        規定「賣方必須嚴守約定交貨日期，倘無法如期交貨或因品質價格不符，經
        買方驗收不通過而退回補交者‧‧‧若逾十五日時，買方於發出存證信函三
        日後得將合約部分或全部解除‧‧‧」。兩造約定交貨之日期為八十九年一
        月二十五日，逾時十五日應係同年二月十日以後；被上訴人固於八十九年一
        月二十五日以臺北十八支局第一四六號存證信函催告上訴人交付處理器，惟
        上訴人已於同年二月一日欲交付處理器（未附出廠證明）遭被上訴人拒收，
        為被上訴人所自承（參本院卷第八十四頁被上訴人之簽辯狀），上訴人之遲
        延交貨既未逾十五日，被上訴人在八十九年二月十七日以上訴人仍未交付上
        開設備及文件對處理器部分解除契約，並不符合約之約定，則被上訴人所謂
        解除契約之抗辯，並無理由，惟上訴人仍須依民法第二百二十九條第一項規
        定負給付遲延之責任。關於被上訴人抗辯上訴人未將出廠證明等文件隨同處
        理器交付，即屬未依債之本旨交付部分；因合約書約定「5.請款同時付出廠
        證明、進口報單、測試報告等」，依合約書(九)付款辦法「2.‧‧‧賣方應於
        每月五日前簽送收回單及發票請款‧‧‧」，足認交貨當天並非即為請款日
        ，出廠證明等文件係應於請款時交付，而非交貨時交付，且既以手寫方式明
        定「請款時付出廠證明」，自無從依印就之第(八)條「驗收」條款解釋為驗收
        時應付出廠證明等文件，被上訴人以上訴人未交付出廠證明等文件拒絕受領
        ，與合約之約定顯然不符。另，被上訴人與業主師範學院間之契約，並非兩
        造合約之一部分，自無從拘束上訴人。
      2.按遲延後之給付，於債權人有利益者，債權人不得拒絕其給付。經查被上訴
        人與業主師範學院約定之完工期限為建築完工日後三十個日曆天內，而系爭
        建築工程完工日為八十九年一月三日，有工程契約、師範學院八十九年一月
        五日八九北師院總字第八九００三九號函附於原審卷第四七、四八頁可憑，
        是被上訴人之完工期限為八十九年二月二日。被上訴人雖主張一月三日申報
        完工，實際完工日應在一月二日之前，故被上訴人之完工期限為二月一日云
        云；然被上訴人製作之工程進度管制日報表上記載完工日期為八十九年二月
        二日（原審卷第四七頁），師範學院之新建工程工務討論會議紀錄亦決議工
        程之完工期限為二月二日（本院卷第一一三頁），且被上訴人未舉證證明何
        以不能以實際完工當天申報完工，被上訴人抗辯其完工期限應為二月一日，
        自非可採。依兩造契約第(十)條罰則之約定，遲延交貨以日計算違約金，是系
        爭處理器非屬應於一定時期為給付，不足以達契約之目的者；況依被上訴人
        之主張，其係在二月一日另與訴外人宏振實業社簽約購買處理器（原審卷第
        一五一頁答辯狀及第七七頁之合約書），證人張信得即宏振實業社負責人於
        原審到院證稱「簽約後一、二天交貨」（原審卷第二四一頁），即係在二月
        二、三日交貨，自難謂上訴人二月一日之給付，對被上訴人無利益，被上訴
        人不得拒絕受領。惟上訴人於二月一日給付，計遲延給付七日（一月二十六
        日起算至二月一日），依兩造合約第十條第一項約定，上訴人每遲延一日，
        上訴人得請求總貨款百分之○‧六之遲延罰金，依契約被上訴人固得請求十
        五萬八千七百六十元之違約金。惟「約定之違約金額過高者，法院得減至相
        當之數額。」民法第二百五十二條定有明文。違約金是否相當，須依一般客
        觀事實、社會經濟狀況及當事人所受損害情形，以為酌定標準。系爭之抗回
        授處理器二台之總貨款為二十八萬元，被上訴人並未因遲延遭業主師範學院
        罰款，為被上訴人所自承（本院卷第九十頁筆錄），縱然被上訴人抗辯係另
        向他人購買處理器，但尚無證據證明上訴人二月一日欲交付之處理器係不符
        兩造之約定，前述違約金之約定顯屬過高，本院爰審酌社會經濟狀況及被上
        訴人因上訴人之遲延給付所受之精神壓力等一切情狀，依職權核減為每日以
        總貨款百分之○‧三計算較為適當，則被上訴人可請求上訴人七萬九千三百
        八十元之違約罰款（0000000 x0.003% x7 =79380）。
    (二)關於ＣＴＸ－六八Ｏ單槍投影機、收音機、雙卡式錄音機、S-VHS錄放影機、
      CLD影碟機、PANASONIC錄放影機、中文字幕機、電腦影像選擇器、麥克風桌架
      、麥克風落地架附橫桿、投影機吊架及吊裝五金、投影機置放架、鐵製架含散
      熱風扇及配件、講臺麥克風掩地盒XLR雙插座、電腦視頻插座等部分：
      1.按債之關係，係以主給付義務為核心，用以決定債之關係的類型，與主給付
        義務具密切關係者為從給付義務，其功能在於使債權人之主給付利益獲得滿
        足，至附隨義務則在輔助實現債權人給付利益。本件兩造約定上訴人於請款
        時，應交付各項音響設備之出廠證明、進口報單、測試報告等，乃在於確保
        系爭音響設備之品質，使被上訴人之利益能夠獲得最大滿足，該等義務應係
        基於誠實信用原則而生之從給付義務，上訴人此一從給付義務與被上訴人交
        付約定價金之主給付義務，是否立於互為對待給付之關係，能否發生同時履
        行抗辯權，是否得以從給付義務之債務不履行解除契約，應視其對契約目的
        之達成是否必要而定。被上訴人雖以系爭工程須填寫材料進場檢查單，檢查
        單上第六項即為檢驗報單文件是否齊全為由，抗辯：上訴人未交付出廠證明
        等，契約之目的即無法達成云云，並提出材料進場檢查單為證。經查，依被
        上訴人與師範學院之工程契約第十一條第四項約定，被上訴人僅須就自國外
        進口之材料機具設備提出國外之出廠證明，是縱上開制式檢查單檢查項目有
        「檢驗報單文件是否齊全」一項，亦應係針對自國外進口之材料機具設備而
        言，蓋倘被上訴人向上訴人所訂購者非自國外進口，依被上訴人與業主師範
        學院工程契約約定，被上訴人即無須提出出廠證明，則出廠證明之交付與否
        ，於契約目的之達成即非屬必要，尚不得僅以上開檢查單列有「檢驗報單文
        件是否齊全」一欄，即推定上訴人未交付出廠證明等文件，契約之目的即無
        法達成，被上訴人上開所辯，不足採信。再者，系爭工程經業主師範學院就
        各設備之功能測試結果，認運作正常，已據上訴人提出仲澤還建築師事務所
        八十九年一月三十一日師字第八九００七六函為證（原審卷第一六○頁），
        被上訴人就上訴人未交付出廠證明，致契約之目的無法達成一節，既未能舉
        證以實其說，揆諸前揭說明，自難僅以上訴人關於上開從給付義務之履行有
        給付遲延情事，即認被上訴人得以之為由，主張同時履行抗辯權或解除契約
        。準此，被上訴人以上訴人至八十九年二月二十五日始提出部分出廠證明文
        件，就「收音機、雙卡式錄音機、S-VHS錄放影機、CLD影碟機、PANASONIC
        錄放影機、中文字幕機、電腦影像選擇器、麥克風桌架、麥克風落地架附橫
        桿、投影機吊架及吊裝五金、投影機置放架、鐵製架含散熱風扇及配件、講
        臺麥克風掩地盒XLR雙插座、電腦視頻插座」等設備，分別主張解除契約及
        同時履行抗辯，拒絕支付收音機等十四項設備之價金三十三萬八千元，尚屬
        無據。另，被上訴人以上訴人遲延交付出廠證明等文件，請求給付違約金，
        亦與合約之約定不符，不能准許。
      2.關於ＣＴＸ－六八Ｏ單槍投影機：
        被上訴人主張本項設備共購買三台，約定交付期日為八十九年元月十五日，
        上訴人遲延後，被上訴人已於八十九年元月二十五日以台北十八支郵局第一
        四六號存證信函催告交貨，並於八十九年二月二十日函知上訴人解除契約（
        原審卷第一八七頁）。經查，依該函件所述，被上訴人資為解除契約之原因
        係上訴人未交付出廠證明等文件，並非上訴人未交付系爭設備，而如前所述
        ，依兩造合約之約定，出廠證明等文件係應於請款時交付，並非出貨時隨同
        交付，則被上訴人以上訴人未交付文件為由催告後解除契約，與兩造契約之
        約定不符，其解約並無所據。上訴人已於一月十五日交付系爭投影機三台，
        有被上訴人職員陳正輝簽名之交貨清單影本附於原審卷第十四頁可參，被上
        訴人主張上訴人給付遲延應給付違約金，亦無理由。
      3.關於「12'x12'」電動昇降銀幕：
        被上訴人主張本項設備交貨日期為八十九年元月十五日（參原審卷第十一頁
        背面，估價單項目一．１５），然上訴人遲至元月十七日始表示交貨（參原
        審卷第十四頁反面），已然給付遲延，且上訴人並未依合約規定交付相同規
        格之銀幕。經查，被上訴人雖主張系爭電動昇降銀幕之規格與合約不同，惟
        被上訴人業已受領給付且經業主師範學院初驗驗收，並未指出系爭電動銀幕
        規格不符（參本院卷第一一六頁之初驗驗收紀錄），則被上訴人主張上訴人
        未依債之本旨給付系爭銀幕，於法無據。惟上訴人給付遲延，被上訴人主張
        按照合約規定請求違約金，尚無不合。然，兩造違約金之約定顯屬過高，如
        前所述，本院審酌一切情狀，依職權核減為每日以總貨款百分之○‧三計算
        較為適當，上訴人遲延二日，則被上訴人可請求上訴人二萬二千六百八十元
        之違約罰款（0000000 x0.003% x2 =22680）。
      4.關於「６Ｘ８」電動銀幕：
        被上訴人主張本項設備其中十一付故障（參原審卷第五十二頁），未通過驗
        收，且未交付出廠證明、測試報告等文件，屬未依債之本旨給付，亦生遲延
        之問題，被上訴人於八十九年四月二十八日以存證信函通知，八十九年五月
        十二日委請訴外人金太祥機電顧問有限公司測試結果為故障應行檢修（參原
        審卷第二七○頁），經被上訴人於八十九年九月二十九日以存證信函催告更
        新（原審卷第二七一頁），上訴人置之不理，被上訴人乃於八十九年十月十
        一日以存證信函解約（原審卷第二七三頁）；上訴人則否認上開設備於交付
        時有瑕疵。經查，本項設備係於一月十七日交付，有交貨清單附於原審卷第
        十四頁反面可考，依民法第三百五十六條第一項規定，買受人應按物之性質
        依通常程序從速檢查其受領之物，如發見有應由出賣人負擔保責任之瑕疵時
        ，應即通知出賣人。本件被上訴人遲至受領物品後之三個多月始通知上訴人
        ，依前揭法條第二項規定，應視為承認其受領之物。且依常情判斷，苟系爭
        之電動銀幕於交付時確有瑕疵之存在，衡情被上訴人不致於三個多月後始催
        告上訴人更新，上訴人否認物有瑕疵，尚堪採信。被上訴人不能證明物有瑕
        疵，其主張解除契約或拒絕給付價金，尚非有據。惟上訴人給付遲延，被上
        訴人主張按照合約規定請求違約金，尚無不合。然，兩造違約金之約定顯屬
        過高，如前所述，本院審酌一切情狀，依職權核減為每日以總貨款百分之○
        ‧三計算較為適當，上訴人遲延二日，則被上訴人可請求上訴人二萬二千六
        百八十元之違約罰款（0000000 x0.003% x2 =22680）。
    (三)關於結線、測試、驗收部分：
      1.上訴人主張其於八十九年一月經被上訴人通知前往系爭工地現場進行結線，
        因被上訴人未將各項設備等安裝於定點，致上訴人無法進行結線，迄至八十
        九年一月二十七日完工期限屆滿前，被上訴人均未再通知上訴人前往結線，
        固舉證人即上訴人公司員工張志坤，證稱：八十九年一月中旬或下旬，我有
        到現場要結線，被上訴人公司人員說產品已經帶走，所以我無法進行結線，
        被上訴人公司人員要我提供結線圖，我在隔天或隔幾天就將結線圖交給被上
        訴人公司人員等語。惟證人張志坤受僱於上訴人公司，其證言本難期公允，
        難信為真實。實則，所謂結線工程，係指產品之聯結，於線路舖設完成後進
        行，而系爭工程配線早於八十八年十二月底完成，並經上訴人公司人員陳文
        智查看無誤，被上訴人旋以之為由，於兩造約定完工日（八十九年一月二十
        七日）前之八十九年一月二十五日曾以臺北十八支局第一四六號存證信函催
        告上訴人進行結線，並交付相關連結接線圖，有上訴人所不爭之存證信函在
        卷可憑（原審卷第八十八頁）。而證人張志坤於八十九年一月二十六日交付
        相關結線圖時，要求被上訴人公司法定代理人鄧溪書立之簽收證明，除載明
        部分設備之連結方法，並告知得通知前往配合處理外，就現場有何無法進行
        結線之狀況，均未記載，復有證人張志坤書立，經被上訴人公司法定代理人
        鄧溪簽認之簽收證明附卷足憑（原審卷第一一六頁）。依該簽收證明觀之，
        僅記載攝影機連結及音響之裝設方式，並未對其他設備之測試、結線予以說
        明，難認上訴人已對所出售之全部材料均已盡結線之義務。且被上訴人法定
        代理人鄧溪在其上註記「目前提示圖有五頁看不懂，亦未標示結點、結線圖
        」，益證上訴人未善盡結線及說明之義務。參以被上訴人早於兩造約定完工
        日前即以系爭工程配線業已完成為由，催告上訴人進行結線，兩造就系爭買
        賣已生爭執等情，並衡之上訴人公司人員事後交付結線圖，要求被上訴人公
        司書立簽收證明時，就現場有何無法結線之狀況，並未加以註記，反倒係被
        上訴人方面記載上訴人之缺失等節，足見系爭工程配線應已完成，現場應無
        上訴人所指無法進行結線情事。況且受領給付為債權人之權利，債權人受領
        遲延時，債務人之債務並不消滅，倘被上訴人確有不能受領之事實，何以上
        訴人從未就其已為準備給付之事通知被上訴人，或將被上訴人有未能協力完
        成債務履行之事實告知被上訴人？是以，被上訴人就結線、測試、驗收等工
        程應未受領遲延，上訴人主張被上訴人未先安裝完成，亦未通知上訴人可進
        行結線作業云云，尚非可採。
      2.依兩造材料買賣合約約定，系爭工程包括各設備測試、系統測試、結線、驗
        收予師範學院，被上訴人安裝時，上訴人應予以技術指導，配合安裝於八十
        九年一月二十七日完工，是關於測試、結線等之進行，上訴人自應於八十九
        年一月二十七日前完成，此為當然之解釋。被上訴人於八十九年一月二十五
        日，以存證信函催告上訴人履行，上訴人除於八十九年一月二十六日交付結
        線圖外，迄今未為相關結線作業之進行，上訴人雖執前揭被上訴人簽收結線
        圖之證明抗辯兩造已默示合意由被上訴人自行結線。然，被上訴人法定代理
        人鄧溪已在該簽收證明上註明有五頁看不懂，張志坤竟不當場解釋清楚讓鄧
        溪塗銷所謂看不懂之註記，如何能期待被上訴人「如有任何疑問可電張志坤
        」即可獲得解決？則上訴人所謂因被上訴人就結線無任何疑問，遂自行結線
        之抗辯，自非可採。被上訴人嗣另行委由訴外人百昇音響企業有限公司（以
        下簡稱百昇音響）完成結線、測試作業，業經被上訴人提出統一發票為證，
        而系爭音響之結線、測試、驗收等工作，並非上訴人所為，則為上訴人所不
        爭執，被上訴人並未受償遲延，已如前述，則依兩造合約付款辦法第四項約
        定，上訴人關於驗收合格後所得請領之百分之十價金三十七萬八千元，即不
        得請領。
      3.被上訴人主張支付百昇音響之費用為五十二萬五千元，係因上訴人遲延所生
        之損害，應由上訴人賠償，上訴人則抗辯百昇音響二張發票之開立時間，距
        離工作時間（一月二十二日至二十五日）有二、三個月之久，不合常情，且
        被上訴人花費鉅款結線及測試，雙方怎可能無契約書、報價單、測試報告，
        或工作完成證明簽收單，足見其有偽造發票內容之嫌。經查，依台北市電器
        同業公會第九十年四月三十日以90北電安會第○一○○函覆本院，「經本會
        專業小組研究討論，市面上有關結線測試、調整等管理費壹式，一般為工程
        總價之百分之三左右，本案工程總價三七八萬元，‧‧‧本會建議應為十一
        萬三千四百元」有該函件附於本院卷第一○六頁可考。被上訴人雖抗辯前開
        鑑價太低，但兩造購貨合約之總價款為三百七十八萬元，若僅結線、測試費
        用即需五十餘萬元，約為總貨款之百分之十四，顯然過高不合常情，被上訴
        人請求上訴人賠償因遲延而受之損害，應以工程總價之百分之三即十一萬三
        千四百元為適當。被上訴人超過此金額所為抵銷之抗辯，為無理由。
      4.原判決認被上訴人就上訴人關於結線測試之遲延，得請求二百零八萬六千五
        百六十元之遲延罰金，並准被上訴人以此金額與上訴人請求之價金抵銷（原
        判決第十八、十九頁）。然，遍查全卷，被上訴人並未主張此部分之違約罰
        款，被上訴人所主張之違約金係關於投影機等設備之給付遲延，自八十九年
        一月十六日起至同年二月二十五日止，計四十日，得請求九十萬七千元，而
        關於結線、測試，則主張拒付價金三十七萬八千元及損害賠償五十二萬五千
        元，此觀被上訴人歷次之答辯狀、辯論意旨狀甚明。被上訴人既未主張有此
        債權、亦未主張以此債權抵銷之，則本院自無庸審酌結線、測試是否得請求
        違約金之問題。
五、按二人互負債務，而其給付種類相同，並均屆清償期者，各得以其債務，與他方
    之債務，互相抵銷，民法第三百三十四條第一項前段定有明文。本件上訴人請求
    之金額，扣除其不得請求之三十七萬八千元後，被上訴人主張以其得向上訴人請
    求之違約金七萬九千三百八十元、二萬二千六百八十元及二萬二千六百八十元，
    與上訴人上開請求互為抵銷，被上訴人應給付上訴人一百三十八萬七千二百六十
    元（0000000－000000－00000－-00000－00000＝0000000）。
六、綜上所述，上訴人本於買賣契約之法律關係，請求被上訴人給付一百三十八萬七
    千二百六十元，為有理由，逾此所為請求，為無理由，應予駁回。至於遲延利息
    部分，合約約定價款之百分之四十於交貨完成給付，被上訴人自承，上訴人曾於
    八十九年二月三日由上訴人法定代理人吳美蘭小姐親自送自稱為出廠證明文件及
    交貨完成確認書與被上訴人，該交貨完成確認書雖未經被上訴人簽名，然其上記
    載「貴公司（指被上訴人）同意依合約於八十九年二月十五日付清百分之四十交
    貨款」（原審卷第十六頁背面），足認上訴人確已於八十九年二月十五日以前催
    告被上訴人支付價金，而上訴人又已完成交貨，從而上訴人就其得請求之價金部
    分。自八十九年二月十五日起計算遲延利息，要無不合，應予准許。又，上訴人
    勝訴部分，兩造分別陳明願供擔保為准、免假執行之宣告，經核於法並無不合，
    爰分別酌定相當擔保金額准許之。至於上訴人敗訴部分，其假執行之聲請失所附
    麗，應併予駁回。原審就上開應准許部分，為上訴人敗訴之判決，並駁回其假執
    行之聲請，尚有未洽，上訴意旨求予廢棄改判，為有理由，爰由本院予以廢棄改
    判如主文第二項所示，並依聲請為附條件之准、免假執行之宣告。至於上訴人之
    請求不應准許部分，原判決為上訴人敗訴之判決，並駁回其假執行之聲請，經核
    於法並無不合，上訴意旨求予廢棄改判，為無理由，應駁回其上訴。
七、本件事證已臻明確，兩造其餘攻擊防禦方法及舉證，於本判決結果不生影響，無
    一一論述之必要，併予敘明。
八、據上論結，本件上訴為一部有理由，一部無理由，依民事訴訟法第四百五十條、
    四百四十九條第一項、第七十九條但書、第四百六十三條、第三百九十條第二項
    、第三百九十二條，判決如主文。
中      華      民      國    九十      年      九      月     十二     日
                                民事第九庭
                                    審判長法  官  吳  謙  仁
                                          法  官  林  樹  埔
                                          法  官  蘇  瑞  華
右正本係照原本作成。
被上訴人如不服本判決，應於收受送達後二十日內向本院提出上訴書狀，其未表明上
訴理由者，應於提出上訴後二十日內向本院補提理由書狀（均須按他造當事人之人數
附繕本）上訴時應提出委任律師或具有律師資格之人之委任狀；委任有律師資格者，
另應附具律師及格證書及釋明委任人與受任人有民事訴訟法第四百六十六條之一第一
項但書或第二項（詳附註）所定關係之釋明文書影本。
上訴人不得上訴。
中      華      民      國    九十      年      九      月      十九     日
                                         書記官  賴  以  真
附註：
民事訴訟法第四百六十六條之一（第一項、第二項）：
對於第二審判決上訴，上訴人應委任律師為訴訟代理人。但上訴人或其法定代理人具
有律師資格者，不在此限。
上訴人之配偶、三親等內之血親、二親等內之姻親，或上訴人為法人、中央或地方機
關時，其所屬專任人員具有律師資格並經法院認為適當者，亦得為第三審訴訟代理人
。


司法院資訊處製作；財團法人民間司法改革基金會備份。
